【裁判字號】    88,易,1328
【裁判日期】    890731
【裁判案由】    誣告
【裁判全文】
臺灣高雄地方法院刑事判決                        八十八年度易字第一三二八號
    公  訴  人  臺灣高雄地方法院檢察署檢察官
    被      告  丙○○
    選任辯護人  洪錫鵬
右列被告因誣告案件，經檢察官提起公訴（八十七年度偵字第二二一七八號），本院
判決如左：
    主  文
丙○○無罪。
    理  由
一、公訴意旨略以：被告丙○○明知甲○○未於民國八十四年十月二十日下午二時許
    ，至高雄市苓雅區○○○路四十二巷八弄五十五號丙○○住處，向丙○○、傅鴻
    根夫妻恫嚇簽立以翔轟企業有限公司（下稱翔轟公司）全部生產器具產權歸屬郭
    秀珍之讓渡書，以資抵償所欠郭秀珍之債務新台幣一百二十萬元，竟虛構此不實
    事項向高雄縣警察局申報並且請求偵辦強制罪嫌，而未指定犯人，誣告他人犯罪
    。
二、按犯罪事實應依證據認定之，無證據不得推定其犯罪事實，刑事訴訟法第一百五
    十四條定有明文。次按犯罪事實之認定，應憑真實之證據，倘證據是否真實尚欠
    明顯，自難以擬制推測之方法，為其判斷基礎。又告訴人之告訴，係以使被告受
    刑事訴追為目的，是其陳述是否與事實相符，仍應調查其他證據以資審認，最高
    法院五十三年台上字第六五六號、五十二年台上一三００號等判例可供參照。
三、公訴人認被告涉有刑法第一百七十一條第一項未指定犯人誣告罪，無非以右揭事
    實業據告訴人甲○○指訴綦詳，而前開讓渡書告訴人確未以恫嚇方式脅迫被告簽
    立之事實，此經臺灣高等法院高雄分院八十六年度二三九三號案件認定在案，復
    有判決書一份附卷可稽等情，為其論據。訊據被告丙○○堅決否認有誣告之犯行
    ，辯稱：伊僅係對潘肯源提竊盜告訴，並未對甲○○提出告訴，之後係由警局移
    送甲○○等語。
四、經查：本件係由被告於八十五年八月二十一日發函檢附刑事告訴狀向高雄縣警察
    局對於案外人潘肯源因涉嫌竊盜提起告訴，此有卷附之翔轟公司之函文及刑事告
    訴狀在卷可憑。依該刑事告訴狀所載之犯罪事實略為，案外人潘肯源夥同不詳姓
    名之數名男子，於八十五年七月十二日駕駛大貨車多輛，至被告位於高雄縣大寮
    鄉○○路二一二號之二之廠房，趁被告廠內無人之際，竊取被告廠內之機械、生
    產器具及材料等動產，是從該犯罪事實觀之，被告係對已指定之案外人潘肯源提
    起竊盜罪嫌之告訴，而非對告訴人提起強制罪嫌之告訴甚明。又告訴人係因高雄
    縣警察局嗣後通知被告前往制作調查筆錄，經承辦警員乙○○訊問被告該竊盜告
    訴之前後始末，被告始提及告訴人有恫嚇簽立讓渡書之事實，而由警局以告訴人
    恐涉有強制罪嫌，主動移送高雄地方法院檢察署檢察官偵查，經檢察官對告訴人
    提起公訴，本院認告訴人有強制罪之犯行，判處有期徒刑八月，嗣經台灣高等法
    院高雄分院判處告訴人無罪等情，業據本院調閱警卷、高雄地方法院檢察署八十
    五年度偵字二六０四六號偵查卷宗、本院八十六年度訴字第一八八七號刑事卷宗
    、台灣高等法院高雄分院八十六年度上訴字第二三九三號刑事卷宗等查證無訛，
    並經證人乙○○於本院調查程序中結證稱屬實。綜上所述，本件被告並無捏造告
    訴人涉有強制罪嫌之事實向該管之高雄縣警察局申告，進而請求偵辦，而係由警
    局主動調查移送告訴人所涉罪嫌至高雄地方法院檢察署檢察官偵查，是被告之行
    為，顯與刑法第一百七十一條之犯罪構成要件有間，尚難以該罪論處。
五、此外，本院復查無其他積極證據足資佐證認被告有公訴人所指訴之犯行，既不能
    證明被告犯罪，自均應諭知無罪之判決。
據上論斷，應依刑事訴訟法第三百零一條第一項規定，判決如主文。
本案經檢察官彭斐虹到庭執行職務。
中      華      民      國    八十九    年      七     月     三十一    日
                                  臺灣高雄地方法院刑事第七庭
                                      法  官  何  悅  芳
右正本證明與原本無異。
如不服本判決，應於判決送達後十日內，向本院提出上訴狀。
                                      書記官  吳  良  美
中      華      民      國    八十九    年      八     月       一      日


司法院資訊處製作；財團法人民間司法改革基金會備份。
